【裁判字號】    95,上訴,1807
【裁判日期】    950719
【裁判案由】    詐欺等
【裁判全文】
臺灣高等法院刑事判決                95年度上訴字第1807號
上  訴  人
即  被  告  丁○○
                    香港證號：.
選任辯護人  李祖麟  律師
上  訴  人
即  被  告  丙○○
            甲○○
            乙○○
                    香港證號：.
上列上訴人因詐欺等案件，不服臺灣臺北地方法院94年度訴字第
1191號，中華民國94年4月14日第一審判決（起訴案號：臺灣臺
北地方法院檢察署94年度偵字第13401號），提起上訴，本院判
決如下：
    主  文
上訴駁回。
    事    實
一、甲○○於民國90年間因竊盜案件，經臺灣板橋地方法院90年
    板簡字第1149號刑事簡易判決判處有期徒刑3月，如易科罰
    金以3百元折算1日，於90年11月19日確定，並於91年4月12
    日執行完畢。丁○○、丙○○、甲○○、乙○○與陳仲銘（
    原審通緝中）5人，自94年4月初起至同年7月23日下午17時
    許為警查獲時止，共同基於以犯詐欺罪為常業之犯意聯絡，
    由丁○○提供信用卡內外碼資料，陳仲銘、丙○○負責製作
    偽造信用卡，再由丙○○、甲○○、乙○○分持偽造信用卡
    至臺灣各地特約商店冒名刷卡騙取商品後，再將詐得商品交
    陳仲銘低價出售，所得則由渠等朋分，並均恃此以為生活之
    資。渠等犯行及查獲經過如下：
  (一)自94年4月初起，渠等即共同基於意圖供行使之用而偽造信
    用卡之概括犯意聯絡，先由丁○○以每筆信用卡內外碼資料
    港幣1500元之代價，向真實姓名年籍不詳綽號ALEX之成年男
    子購得後，以其所有門號00000000號、0000000000號及0000
    0000號行動電話，以傳送簡訊之方式將該信用卡內外碼資料
    發送至陳仲銘所有之門號0000000000及0000000000號行動電
    話內，陳仲銘收到該信用卡內外碼資料後，即以上開門號行
    動電話將信用卡內外碼資料以傳送簡訊之方式發送至丙○○
    所有門號0000000000號行動電話，而由丙○○負責以其所有
    如附表一編號3至10所示之工具，在臺北縣新店市○○路○段
    101號5樓，多次將卡號、卡片有效使用期間、持卡人英文姓
    名等外碼資料以打字機敲打於空白信用卡正面，再將所取得
    之信用卡內外碼資料輸入電腦而燒錄於空白信用卡背面磁條
    內，而偽造如附表一編號12至16、22至26及附表三所示之偽
    造信用卡。
  (二)於偽造信用卡完成後，渠等5人均明知彼此間並無償還刷卡
    消費金額之意願與能力，竟共同基於以犯詐欺罪為常業及行
    使偽造信用卡、行使偽造私文書之概括犯意聯絡，推由丙○○、甲○○、乙○○自94年4月16日起至同年7月23日下午17
    時許為警查獲時止，分別持前開偽造信用卡，多次至臺灣省
    各地之信用卡特約商店，由丙○○冒用「Kevin」、「Kenny
    」及「Kevin. C」等名義，甲○○冒用「Jones」及「Jerry
    」之名義，乙○○冒用「Y」之名義而使用前開偽造信用卡
    消費，使該等特約商店店員或老闆陷於錯誤，誤為真正持卡
    人持卡消費，而允其刷卡並如數交付所購之財物，丙○○、
    甲○○、乙○○3人並於冒名刷卡消費時，多次於特約商店
    店員或老闆所交付之簽帳單（1式2聯，非複寫式）之商店存
    根聯上，分別偽造上開名義之簽名於簽帳單「持卡人姓名」
    欄上，完成簽帳單記載作為收據持交店員或老闆而行使之，
    足生損害於真正持卡人、發卡銀行、特約商店及財團法人聯
    合信用卡處理中心對於信用卡簽帳消費管理之正確性（真正
    發卡銀行、卡號、冒名消費之日期、金額、行使對象及偽造
    署押之情形均詳如附表三所示）。
  (三)嗣於94年7月23日下午17時許，經警持搜索票分別在臺北市
    ○○○路2段143之3號2樓查獲丁○○，並扣得如附表一編號
    1、2所示之物，及在臺北縣新店市○○路○段101號5樓丙○○住處扣得如附表一編號3至20所示之物；復於同日下午18
    時20分許，在臺北市○○路及建國南路交會口，查獲丙○○
    、甲○○及乙○○3人並扣得如附表一編號21至26所示之物
    後，會同前往陳仲銘位於臺北縣永和市○○○路○段209巷25
    號5樓之3之住處搜索扣得如附表一編號27、28號所示之物及
    附表二所示之盜刷商品。
二、案經內政部警政署刑事警察局移請臺灣臺北地方法院檢察署
    檢察官偵查起訴。
    理    由
一、經查︰
  (一)上揭事實，業據被告丁○○、丙○○、甲○○及乙○○等四
    人於原審審理時均坦認不諱（見原審卷(二)第19頁反面、第76
    頁正面），並有卷附監聽譯文、內外碼資料、電信紀錄、簡
    訊照片影本、明細表及簽帳單影本等件可稽（見原審卷(一)第
    84 頁、第113至第119頁、第159至第165頁、第178至第252
    頁、第25 5至第296頁），復有扣案如附表一、二所示之物
    可佐。是被告丁○○、丙○○、甲○○及乙○○等四人前開
    犯行已臻明確。
  (二)至被告丁○○雖於本院審理時辯稱︰伊雖有發內、外碼給陳
    仲銘，但是伊發資料之後的犯案過程伊則完全沒有參與；伊
    並沒有參與盜刷，伊與到案的其他被告都不認識，只認識陳
    仲銘一人；伊與其他被告知盜刷行為間，無任何行使偽造文
    書及常業詐欺之犯意聯絡，伊就此部分與其他被告無共同正
    犯關係云云。惟查：按「共同正犯之成立，祇須具有犯意之
    聯絡，行為之分擔，既不問犯罪動機起於何人，亦不必每一
    階段犯行，均經參與」；又「共同正犯之意思聯絡，原不以
    數人間直接發生者為限，即有間接之聯絡者，亦包括在內，
    且無礙於其為共同正犯之成立」，此最高法院34年上字第86
    2號暨77年台上字第2135號分別著有判例。又本件被告陳仲
    銘、丙○○、甲○○、乙○○等人就整個犯罪過程彼此計劃
    甚為周詳，分工亦相當縝密，有則負責製作偽造之信用卡、
    有則負責分持偽造之信用卡至特約商店冒名刷卡騙取商品、
    有則負責將詐得商品低價出售，其間之犯意聯絡與行為分擔
    實至為顯然，自俱屬共同正犯。而被告丁○○既實際參與提
    供信用卡內、外碼資料之分工行為，則其主觀上顯具共同犯
    罪之決意，自屬無疑。至被告丁○○雖於整個犯罪過程中只
    認識陳仲銘一人，而與其餘被告間並無直接之聯絡，惟參諸
    上揭最高法院77年台上字第2135號之判例意旨，亦無礙於其
    為共同正犯之成立則甚明。是以，被告丁○○前揭所辯，無
    非狡飾卸責之詞，自不足採。
  (三)綜上所述，本件事證明確，被告四人犯行均堪認定，應依法
    論罪科刑。
二、被告丁○○、丙○○、甲○○及乙○○犯罪行為後，刑法於
    94年1月7日修正，同年2月2日公布，95年7月1日施行。關於
    常業犯、連續犯、牽連犯之規定均已廢止，應依數罪併罰之
    規定分論併罰，經比較新舊法之結果，既以行為時即舊法所
    規定之常業犯、牽連犯、連續犯論以一罪較有利於被告，則
    依現行刑法第2條第1項前段規定，自應適用行為時法。查被
    告等在上開期間以行使偽造信用卡、行使偽造私文書方式向
    各商店詐欺財物，供其生活及其他用度費用，是核被告丁○○、丙○○、甲○○及乙○○所為，均係犯行為時刑法第20
    1條之1第1項意圖供行使之用而偽造信用卡罪，第216條、第
    210條之行使偽造私文書罪，及第340條之常業詐欺罪。起訴
    書雖漏引行為時刑法第340條常業詐欺罪，惟犯罪事實相同
    ，且該條規定亦經蒞庭檢察官於原審實行公訴時增列為起訴
    法條，並經原審諭知被告等此罪名，自應併予審究。被告丁○○、丙○○、甲○○、乙○○四人與陳仲銘間，就上開犯
    行，互有犯意聯絡及行為分擔，均為共同正犯。被告等行使
    偽造信用卡之低度行為，應為意圖供行使之用而偽造信用卡
    之高度行為所吸收，又被告等偽造署押為偽造私文書之部分
    行為，而偽造私文書之低度行為，應為偽造私文書後持以行
    使之高度行為所吸收，均不另論罪。被告等多次意圖供行使
    之用而偽造信用卡，及多次行使偽造私文書之犯行，均時間
    緊接，且所犯各係構成要件相同之罪，顯係各基於概括犯意
    反覆為之，應各依行為時刑法第56條連續犯規定論以一罪，
    並均加重其刑。被告等上開所犯意圖供行使之用而偽造信用
    卡、行使偽造私文書及常業詐欺三罪間，有方法目的、原因
    結果之牽連關係，依行為時刑法第55條後段規定，均應從較
    重之常業詐欺罪論處。另被告甲○○有事實欄所載之犯罪科
    刑、執行情形，有卷附之本院被告全國前案紀錄表可稽，其
    於5年內故意再犯本件有期徒刑以上之罪，不論依修正前之
    刑法第47條，或修正後之刑法第47條第1項之規定，均構成
    累犯，對被告而言並無有利或不利之情形，自不生新舊法比
    較之問題，應逕依修正前之刑法第47條，論以累犯，並加重
    其刑。
三、原審以被告丁○○、丙○○、甲○○、乙○○等四人罪證明
    確，適用修正前刑法第201條之1第1項、第210條、第216條
    、第340條、第55條後段、第56條、第47條、刑法第28條，
    並審酌被告等之犯罪動機、目的、手段、所得財物、偽造信
    用卡之數量、行使偽卡之次數，其等犯行已對社會構成一定
    危害，復審酌
    本件各被告之犯行參與程度，及被告等犯後均坦承犯行態度
    良好等一切情狀，分別量處︰(一)丁○○有期徒刑1年8月；(二)
    丙○○有期徒刑1年6月；(三)甲○○有期徒刑1年5月；(四)乙○○有期徒刑1年2月。並以扣案如附表一所示之物，分別依刑
    法第205條及第38條第1項第2款規定宣告沒收；另以如附表
    三各編號所示之簽帳單內「持卡人姓名欄」上之偽造署押，
    雖未扣案，惟無證據證明已經滅失，均依刑法第219條規定
    宣告沒收；至如附表三各編號所示之偽造信用卡，則以其中
    除如附表一所示已經扣案部分外；餘雖未經扣案，惟無證據
    證明已經滅失，仍依刑法第20 5條規定併宣告沒收。認事用
    法並無不合，量刑亦屬適當，被告等上訴意旨仍執陳詞，或
    爭執與其他被告間無共同正犯關係、或稱原審量刑過重，而
    指摘原判決不當，均無理由，應予駁回。
據上論斷，應依刑事訴訟法第368條，判決如主文。
本案經檢察官許仲瑩到庭執行職務。
中    華    民    國    95    年    7     月    19    日
                  刑事第六庭  審判長法  官  林  堭  儀
                                    法  官  蔡  聰  明
                                    法  官  王  炳  梁
以上正本證明與原本無異。
如不服本判決，應於收受送達後十日內向本院提出上訴書狀，其
未敘述上訴之理由者並得於提起上訴後十日內向本院補提理由書
（均須按他造當事人之人數附繕本）。
                                    書記官  潘  大  鵬
中    華    民    國    95    年    7     月    20    日
附錄：本案論罪科刑法條全文
附錄本案論罪科刑法條全文：
刑法第201條之1
意圖供行使之用，而偽造、變造信用卡、金融卡、儲值卡或其他
相類作為簽帳、提款、轉帳或支付工具之電磁紀錄物者，處一年
以上七年以下有期徒刑，得併科30000元以下罰金。
行使前項偽造、變造之信用卡、金融卡、儲值卡或其他相類作為
簽帳、提款、轉帳或支付工具之電磁紀錄物，或意圖供行使之用
，而收受或交付於人者，處五年以下有期徒刑，得併科30000 元
以下罰金。
刑法第210條
偽造、變造私文書，足以生損害於公眾或他人者，處五年以下有
期徒刑。
刑法第216條
行使第210條至第215條之文書者，依偽造、變造文書或登載不實
事項或使登載不實事項之規定處斷。
刑法第340條
以犯第339條之罪為常業者，處一年以上七年以下有期徒刑，得
併科五萬元以下罰金。


司法院資訊處製作；財團法人民間司法改革基金會備份。
